臺灣臺北地方法院民事裁定　　　　　　　　　　　　九十三年度勞小上字第三０號
　　上　訴　人　台北縣私立林肯英語短期補習班
　　法定代理人　林寶專
　　訴訟代理人　繆璁律師
　　被上訴人　　甲○○
當事人間請求損害賠償事件，上訴人對中華民國九十三年十月二十九日本院新店簡易
庭九十三年度店勞小字第一二號民事小額程序第一審判決提起上訴，本院裁定如下：
    主  文
上訴駁回。
第二審訴訟費用新台幣壹仟伍佰元由上訴人負擔。
    理  由
一、按對於小額訴訟之第一審裁判提起上訴或抗告，非以其違背法令為理由，不得為
    之；又其上訴狀內應記載上訴理由，並表明下列各款事項︰（一）原判決所違背
    之法令及其具體內容。（二）依訴訟資料可認為原判決有違背法令之具體事實。
    民事訴訟法第四百三十六條之二十四第二項、第四百三十六條之二十五分別定有
    明文。所謂違背法令依同法第四百三十六條之三十二第二項準用第四百六十八條
    關於違背法令之概括規定及第四百六十九條第一款至第五款當然違背法令之列舉
    規定，然同法第四百六十九條第六款判決不備理由或理由矛盾，則不在小額訴訟
    程序準用之列，故當事人對小額訴訟程序第一審判決並不得以判決不備理由或理
    由矛盾為由提起上訴。
二、上訴意旨略以：本件兩造所簽立之系爭教職員任用契約，為職前教育訓練契約與
    附生效條件之定期勞動契約之混合之無名契約，原審判決與此不同之認定，係誤
    解法令所致，概依行政院勞工委員會 (８０)台勞動一字第33629號函及 (８１)
    台勞動二字第33866號函示，被上訴人於培訓期間僅勞方單方受益，並未對僱主
    提供任何具產值價能之勞務給付，單就職前培訓之約定，純屬勞方受益之職前教
    育訓練契約。且事前已於同契約書第一條約定受聘期間自九十三年四月十六日起
    至九十四年八月三十一日止，又因上訴人提供教育訓練之成本支出，因此雙方於
    契約書第五條第四項約定，於契約期間，自行離職者，以違約論。同契約書第十
    二條約定，凡違規定者，負擔賠償本班損失最低三萬元起，應無不可。而系爭教
    職員任用契約第二條雖約定試用一星期不支薪，此乃因該新進員工為社會新鮮人
    ，之前毫無幼教經驗，先以該星期之時間，使其體會渠自身之性向，是否適合從
    事應加倍付出耐心、細心與責任心之幼教工作，如果渠能適應　上訴人才有對其
    支出訓練費用予以培訓之必要。為此於上開契約第二條第二項始約定：「：：：
    受聘日由本班另訂，原則上以新學期正式接掌職務開始的第一日為起始日。」，
    因新進無經驗之人員經培訓後，能正式接掌職務之日起，渠才能對僱主提供約定
    任職所應供給之有用勞務，是以系爭教職員任用契約以「教師實習合格，而得正
    式接掌職務」之條件，為定期勞動契約之生效條件。原審未查，顯有判決理由不
    備之違法，而指摘原判決不當，求予廢棄改判云云。惟依前揭說明，對小額訴訟
    程序第一審判決違背法令提起上訴應以其具有民事訴訟法第四百六十八條及第四
    百六十九條第一款至第五款規定之事由為限，並不包括同法第四百六十九條第六
    款判決不備理由之情形，茲上訴人以原判決不備理由提起本件上訴，應認其上訴
    為不合法。
三、第二審訴訟費用額，依後附計算書確定如主文所示金額。
四、據上論結，本件上訴為不合法，依民事訴訟法第四百三十六條之三十二第二項、
    第四百四十四條第一項前段、第九十五條、第四百三十六條之十九第一項、第七
    十八條，裁定如主文。
中　　　華　　　民　　　國　　九十三　　年　　 十二 　　月　　 十四 　　日
                               勞工法庭    審判長法官   張靜女
                                           法      官   黃書苑
                                           法      官   張明輝
正本係照原本作成
本件不得抗告。
中　　　華　　　民　　　國　　九十三　　年　　 十二 　　月　　 十四 　　日
                                           書  記  官   周其祥
計　算　書
項　　　目　 　　　　　　　　　金　額（新台幣）　　　　　　　　備　　註
第二審裁判費                   壹仟伍佰元
合  計                         壹仟伍佰元
